【裁判字號】    89,交上易,103
【裁判日期】    890126
【裁判案由】    過失傷害
【裁判全文】
臺灣高等法院臺南分院刑事判決          八十九年度交上易字第一三號   Ｃ
      上  訴  人  臺灣嘉義地方法院檢察署檢察官
      被      告  甲  ○  ○
右上訴人因被告過失傷害案件，不服臺灣嘉義地方法院八十八年度交易字第二八號中
華民國八十八年十月五日第一審判決（起訴案號：臺灣嘉義地方法院檢察署八十八年
度偵字第三三號），提起上訴，本院判決如左：
      主      文
上訴駁回。
      事      實
一、甲○○於民國八十七年十月五日上午七時四十七分許，駕駛車牌號碼ＳＨ─四三
    三二號自小客車，沿嘉北公路由東往西方向行駛，途經該路二公里處（嘉義縣新
    港鄉境內），限速六十公里路段（原判決誤載為四十公里），本應注意依該路段
    行車速限之規定行駛，不得超速，且應注意車前狀況，並隨時採取必要之安全措
    施，及在同一車道行駛時，後車與前車之間應保持隨時可以煞停之距離，以避免
    危險之發生，依當時情形並無不能注意之情事，竟疏未注意，貿然以時速七、八
    十公里之速度超速行駛，適同向在前由丙○○駕駛搭載賴樁樺、乙○○、丁○○
    之車牌號碼ＸＷ─一五七一號自小客車車速減緩，甲○○見狀煞避不及自後追撞
    丙○○所駕之自小客車，致丙○○受有頭部外傷併撕裂傷、右股骨踝骨折、右膝
    脫位併多條韌帶斷裂、左足踝骨折併脫位、右足踝骨折；賴樁樺受有右髖關節脫
    位、雙小腿撕裂傷；乙○○受有前額裂傷十五×二×二公分；丁○○受有頭部外
    傷、左手及頭部挫傷、裂傷等輕傷害。
二、案經丙○○、賴樁樺、乙○○、丁○○訴由嘉義縣警察局民雄分局報請臺灣嘉義
    地方法院檢察署檢察官偵查起訴。
      理      由
一、訊據被告甲○○對於右揭事實迭次於警訊、偵查中、原審及本院審理時均供承不
    諱，核與告訴人丙○○、賴樁樺、乙○○、丁○○指訴情節大致相符，並有道路
    交通事故調查報告表一份及照片六幀附於警局卷可資佐證，而告訴人分別受有如
    事實欄所載之輕傷害，復有華濟醫院所出具之診斷證明書四份附於警局卷足憑。
    又原審法院向財團法人長庚紀念醫院高雄分院函查告訴人丙○○之傷勢是否有痊
    癒之可能，經該院函稱：告訴人丙○○之傷勢經診療結果，目前膝活動範圍為一
    ０至一００度，後續須施行後十字韌帶重建手術及復健運動。預後有痊癒可能，
    但膝活動範圍比正常腳略小，可自理生活及行走。若不能痊癒，則須依情況再選
    擇適當手術，如關節固定術等。一般而言患者可獨立行走不須扶持，但活動範圍
    受限等情，有財團法人長庚紀念醫院高雄分院八十八年八月三十日（八八）長庚
    院高字第二０六三號函一份附卷可稽（見原審卷第七十八頁），本院斟酌上情（
    告訴人丙○○除於警訊告訴外，均未到庭），認告訴人丙○○之傷勢尚未達重傷
    之程度。是被告自白核與事實相符，從而本件事證已臻明確。
二、按行車速度應依標誌之規定，無標誌者，在市區道路時速不得超過四十公里，在
    郊外道路時速不得超過六十公里。又汽車在同一車道行駛時，除超越前車外，後
    車與前車之間應保持隨時可以煞停之距離。汽車行駛時，駕駛人應注意車前狀況
    ，並隨時採取必要之安全措施。道路交通安全規則第九十三條第一項第一款、第
    九十四條第一項、第三項分別定有明文。被告自承領有駕駛執照，本應注意遵守
    上開規定。又肇事路段時速限制六十公里，有道路交通事故調查報告表附卷可稽
    ，被告自承肇事時其時速約七、八十公里等語（見原審卷第三十四頁），顯見被
    告已超速無訛。又被告駕車未注意車前狀況及在同一車道行駛時，後車與前車之
    間未保持隨時可以煞停之距離等情，為被告所是認。而肇事當時係晴天，日間自
    然光線，視距良好，路況亦為乾燥、無缺陷、無障礙物之路面，此有前開調查報
    告表在卷可稽，顯見被告當時亦無不能注意之情事，其竟應注意能注意而疏未注
    意肇致本件事故，其有過失甚明，即被告亦自承其有過失。而告訴人確因本件車
    禍分別受傷，已如前述，則被告之過失行為與告訴人所受傷害間，顯有相當因果
    關係，其過失犯行堪以認定。
三、核被告所為，係犯刑法第二百八十四條第一項前段之過失傷害罪。被告一過失行
    為致告訴人丙○○、賴樁樺、乙○○、丁○○受傷，係一行為觸犯數罪名，為想
    像競合犯，應從一重處斷。
四、原審以被告罪證明確，因以適用刑法第二百八十四條第一項前段、第五十五條、
    第四十一條，罰金罰鍰提高標準條例第一條前段、第二條等規定，並審酌被告之
    過失程度嚴重、告訴人之傷勢非輕、及被告犯後態度等一切情狀，量處有期徒刑
    六月，並諭知如易科罰金以三百元折算一日標準。本院經核原判決認事用法俱無
    不合，量刑亦稱妥適，檢察官循告訴人之請求上訴意旨以原判決量刑過輕，而指
    摘原判決不當，惟依刑法第二百八十四條第一項前段之規定，已屬最高法定刑，
    是上訴為無理由，應予駁回。
據上論斷，應依刑事訴訟法第三百六十八條，判決如主文。
本案經檢察官楊秀美到庭執行職務。
中    華    民    國      八十九      年      一      月      二十六    日
                                  臺灣高等法院臺南分院刑事第一庭
          審判長法官  鄭    文    肅
                                            法官  王    浦    傑
                                            法官  楊    明    章
右正本證明與原本無異。
不得上訴。
                                      法院書記官  易    慧    玲
中    華    民    國      八十九      年      一      月      二十七    日
附錄本判決論罪科刑法條：
刑法第二百八十四條：
因過失傷害人者，處六月以下有期徒刑、拘役或五百元以下罰金。致重傷者，處一年
以下有期徒刑、拘役或五百元下罰金。
從事業務之人，因業務上之過失傷害人者，處一年以下有期徒刑、拘役或一千元以下
罰金。致重傷者，處三年以下有期徒刑、拘役或二千元以下罰金。


司法院資訊處製作；財團法人民間司法改革基金會備份。
